【裁判字號】    95,訴,468
【裁判日期】    950403
【裁判案由】    毒品危害防制條例
【裁判全文】
臺灣臺中地方法院刑事判決               95年度訴字第468號
公  訴  人  臺灣臺中地方法院檢察署檢察官
被      告  甲○○
                    （另案於臺灣臺中監獄執行中）
上列被告因違反毒品危害防制條例案件，經檢察官提起公訴（九
十五年度毒偵字第二五號），被告於準備程序中就被訴之犯罪事
實為有罪之陳述，受命法官於聽取當事人之意見後，由本院合議
庭裁定改依簡式審判程序審理，本院判決如下：
    主    文
甲○○施用第一級毒品，累犯，處有期徒刑拾壹月。
    犯罪事實
一、甲○○前於民國八十七年間，因搶奪案件，經本院判處有期
    徒刑二年確定，入監執行後，於八十八年九月一日假釋出監
    ，至八十九年五月八日假釋期滿，以已執行論。又因過失傷
    害、公共危險案件，於九十年三月二十日經本院以八十九年
    度交訴字第一九九號判決分處有期徒刑四月、八月，並定應
    執行有期徒刑刑十月，上訴後，於九十年五月二十二日經臺
    灣高等法院臺中分院以九十年度交上訴字第七四五號判決駁
    回上訴確定；又因搶奪案件，於九十一年三月二十六日經臺
    灣高等法院臺中分院以九十年度上訴字第一七一○號判決處
    有期徒刑二年四月確定，並於九十一年六月二十八日經臺灣
    高等法院臺中分院以九十一年度聲字第四八九號裁定，就被
    告上述二案，與甲○○另因妨害兵役案件，經軍事法院判處
    有期徒刑一年之部分，定應執行刑為有期徒刑三年八月確定
    ，經送監執行，甫於九十三年十月三日縮短刑期執行完畢。
    另曾於八十九年間，因施用毒品案件，經本院裁定送觀察、
    勒戒後，認無繼續施用毒品傾向，於八十九年十一月二十一
    日執行完畢釋放，並由臺灣臺中地方法院檢察署檢察官以八
    十九年度毒偵字第七一三七號為不起訴處分確定。詎猶不知
    悔改，明知海洛因已列為毒品危害防制條例第二條第二項第
    一款所稱之第一級毒品，竟於觀察、勒戒執行完畢釋放後之
    五年內，基於施用第一級毒品海洛因之犯意，於九十四年六
    月十七日，在臺中縣烏日鄉○里村○○路成豐巷一○一弄三
    六號友人住處，以針筒注射之方式，施用第一級毒品海洛因
    一次。嗣為警於九十四年六月十七日十九時二十分許，持搜
    索票在上址查獲。
二、案經臺中縣警察局烏日分局報告臺灣臺中地方法院檢察署檢
    察官偵查起訴。
    理  由
壹、程序方面：
一、按除被告所犯為死刑、無期徒刑、最輕本刑為三年以上有期
    徒刑之罪或高等法院管轄第一審案件者外，於法院行準備程
    序進行中，被告先就被訴事實為有罪之陳述時，審判長得告
    知被告簡式審判程序之旨，並聽取當事人、代理人、辯護人
    及輔佐人之意見後，裁定進行簡式審判程序；且受命法官行
    準備程序，與法院或審判長有同一之權限；又簡式審判程序
    之證據調查，不受刑事訴訟法第一百五十九條第一項、第一
    百六十一條之二、第一百六十一條之三、第一百六十三條之
    一及第一百六十四條至第一百七十條規定之限制，刑事訴訟
    法第二百七十三條之一第一項、第二百七十九條第二項前段
    、第二百七十三條之二分別定有明文。
二、查本件被告所犯為死刑、無期徒刑、最輕本刑為三年以上有
    期徒刑以外之罪，且非高等法院管轄第一審之案件，經本院
    合議庭裁定由受命法官行準備程序時，被告就被訴事實為有
    罪之陳述後，復經本院合議庭裁定由受命法官獨任行簡式審
    判程序，是其證據之調查，自不受刑事訴訟法第一百五十九
    條第一項、第一百六十一條之二、第一百六十一條之三、第
    一百六十三條之一及第一百六十四條至第一百七十條規定之
    限制，合先敘明。
貳、實體方面：
一、上揭犯罪事實，業據被告甲○○於偵訊及本院審理時坦承不
    諱，且其被查獲後經警採其尿液送鑑驗結果，呈嗎啡陽性反
    應一節，亦有尿液代號與真實姓名對照表、詮昕科技股份有
    限公司九十四年六月二十八日第00000000號濫用藥
    物尿液檢驗報告各一件附卷可稽，堪認被告之自白與事實相
    符。又被告曾於八十九年間，因施用毒品案件，經本院裁定
    送觀察、勒戒後，認無繼續施用毒品傾向，於八十九年十一
    月二十一日執行完畢釋放，並由臺灣臺中地方法院檢察署檢
    察官以八十九年度毒偵字第七一三七號為不起訴處分確定
    有臺灣臺中地方法院檢察署刑案資料查註紀錄表及臺灣高等
    法院被告前案紀錄表各一件存卷足參。本案事證已臻明確，
    被告於觀察、勒戒執行完畢釋放後，五年內再犯毒品危害防
    制條例第十條第一項之罪，犯行應堪認定。
二、按海洛因係毒品危害防制條例第二條第二項第一款所定之第
    一級毒品，不得非法施用，是核被告所為，係犯毒品危害防
    制條例第十條第一項之施用第一級毒品罪。被告為供自己施
    用之目的而持有上開毒品，其於施用前持有毒品之低度行為
    ，應為施用之高度行為所吸收，不另論罪。又被告前於八十
    七年間，因搶奪案件，經本院判處有期徒刑二年確定，入監
    執行後，於八十八年九月一日假釋出監，至八十九年五月八
    日假釋期滿，以已執行論。又因過失傷害、公共危險案件，
    於九十年三月二十日經本院以八十九年度交訴字第一九九號
    判決分處有期徒刑四月、八月，並定應執行有期徒刑十月，
    上訴後，於九十年五月二十二日經臺灣高等法院臺中分院以
    九十年度交上訴字第七四五號判決駁回上訴確定；又因搶奪
    案件，於九十一年三月二十六日經臺灣高等法院臺中分院以
    九十年度上訴字第一七一○號判決處有期徒刑二年四月確定
    ，並於九十一年六月二十八日經臺灣高等法院臺中分院以九
    十一年度聲字第四八九號裁定，就被告上述二案，與甲○○
    另因妨害兵役案件，經軍事法院判處有期徒刑一年之部分，
    定應執行刑為有期徒刑三年八月確定，經送監執行，甫於九
    十三年十月三日縮短刑期執行完畢，有臺灣臺中地方法院檢
    察署刑案資料查註紀錄表及臺灣高等法院被告前案紀錄表各
    一份在卷可參，其於五年以內再犯本件有期徒刑以上之罪，
    為累犯，應依刑法第四十七條之規定，加重其刑。爰審酌被
    告有搶奪、公共危險、過失傷害、傷害、妨害兵役、違反毒
    品危害防制條例，且曾因違反毒品危害防制條例而經觀察勒
    戒之前科（有上開前案紀錄表可考），竟仍故態復萌，復行
    施用毒品，無視於毒品對於自身健康之戕害及國家對於杜絕
    毒品犯罪之禁令，惟審酌施用毒品係屬自戕行為，其犯罪手
    段尚屬平和，亦無事證顯示其因此有危害他人之情況，所生
    損害尚非鉅大，且犯後坦承犯行，態度良好，暨施用毒品者
    均有相當程度之成癮性及心理依賴，其犯罪心態與一般刑事
    犯罪之本質並不相同，應側重適當之醫學治療及心理矯治為
    宜等一切情狀，量處如主文所示之刑，以資儆懲。
據上論斷，應依刑事訴訟法第二百七十三條之一第一項、第二百
九十九條第一項前段，毒品危害防制條例第十條第一項，刑法第
十一條前段、第四十七條，判決如主文。
中    華    民    國   九十五   年   四   月    三    日
                        刑事第九庭  法  官  莊  秋  燕
以上正本證明與原本無異。
如不服本判決，應於送達後十日內向本院提出上訴狀（須附繕本
），上訴於臺灣高等法院臺中分院。
                                    書記官  莊  玉  惠
中    華    民    國   九十五   年   四   月    三    日
附錄論罪科刑法條：
毒品危害防制條例第十條
施用第一級毒品者，處六月以上五年以下有期徒刑。
施用第二級毒品者，處三年以下有期徒刑。


司法院資訊處製作；財團法人民間司法改革基金會備份。
